【裁判字號】    98,執消債更,2
【裁判日期】    990415
【裁判案由】    更生事件
【裁判全文】
臺灣宜蘭地方法院民事裁定           98年度執消債更字第2號
異  議  人  萬榮行銷股份有限公司
相  對  人  甲○○
代  理  人  吳文升律師
上列異議人對於本院98年2月19日公告之債權表聲明異議，本院
裁定如下：
    主  文
異議駁回。
    理  由
一、異議意旨略以：相對人曾於萬泰商業銀行股份有限公司（下
    簡稱萬泰銀行）申辦現金卡、信用卡產品，此二項債權已讓
    與於異議人，並經公告，異議人已合法取得上述債權。又相
    對人聲請更生，業經本院裁定於97年12月10日16時開始更生
    ，惟異議人自相對人更生開始後，即未收受本院任何關於申
    報債權之通知，自無從於98年2月17日申報、補報債權，且
    異議人非屬金融機構，亦無法自聯徵中心取得債務人聲請更
    生之相關訊息，故異議人逾債權申報及補報期間，係屬不可
    歸責於異議人之事由，聲請將異議人之實際債權新臺幣（下
    同）435,178元列入債權表，並函知各債權人，以保障債權
    人之公平受償云云。
二、按本條例所定之公告，應揭示於法院公告處、資訊網路及其
    他適當處所；法院認為必要時，並得命登載於公報或新聞紙
    ，或用其他方法公告之，前項公告，除本條例別有規定外，
    自最後揭示之翌日起，對所有利害關係人發生送達之效力；
    法院裁定開始更生程序後，應公告自開始更生程序之翌日起
    ，十日以上二十日以下之申報債權期間，及自申報債權期間
    屆滿之翌日起二十日以內之補報債權期間，並將該公告送達
    於已知住居所、事務所或營業所之債權人。債權人應於法院
    所定申報債權之期間內申報債權之種類、數額或其順位，其
    有證明文件者，並應提出之。債權人因非可歸責於己之事由
    ，致未於前項所定期間申報債權者，得於其事由消滅後十日
    內補報之。但不得逾法院所定補報債權之期限。法院收受債
    權申報，應於補報債權期限屆滿後，編造債權表，由法院公
    告之，並應送達於債務人及已知住居所、事務所或營業所之
    債權人。對於債權人所申報之債權及其種類、數額或順位，
    其他利害關係人得自債權表公告最後揭示之翌日起，於十日
    內提出異議。債權人所申報之債權，未經異議或異議經裁定
    確定者，視為確定，對債務人及全體債權人有確定判決同一
    之效力。消費者債務清理條例（下簡稱本條例）第14條、第
    47條第1項第3款、第2項、第3項、第33條第1至3項、第36
    條第1項、第5項分別定有明文。又債務人依更生條件全部履
    行完畢者，除本條例別有規定外，已申報之債權未受清償部
    分及未申報之債權，均視為消滅。但其未申報係因不可歸責
    於債權人之事由者，債務人仍應依更生條件負履行之責，本
    條例第73條亦有明定。
三、經查：
（一）本院於98年1月13日依本條例第47條規定公告相對人之債
      權人應於98年2月2日前向本院申報債權，有補報債權必要
      者，應於98年2月17日前向本院補報債權，異議人並未於
      上開期限前向本院申報或補報債權；又本院於98年2月19
      日依本條例第33條規定公告債權表，此有本院公告在卷可
      稽。
（二）本院依據本條例第47條所為之更生公告及依同條例第33條
      所編造之債權表，僅需送達已知住居所、事務所或營業所
      之債權人，異議人並非本院已知之債權人，本院本無通知
      之義務。又依據本條例第14條規定，本院所為之公告自最
      後揭示之翌日起，對所有利害關係人發生送達之效力，此
      係因依本條例進行之程序，具有集團性清理債務之性質，
      為避免文書逐一送達關係人增加勞費及拖延程序，宜予減
      省，且依第一項公告方法，已足使關係人周知，是以，此
      公告無論異議人是否確實知悉，皆對其產發生送達效力，
      異議人主張其有不可歸責於己之事由，顯不可採。
（三）異議人遲至99年4月12日始陳報債權，已逾本院公告之補
      報債權期間，又無不可歸責於己之事由已如上述。
（四）異議人遲至99年4月12日始向本院異議，已逾本條例規定
      自債權表公告翌日起10日之期間。
（五）衡諸上情，聲請人之聲請於法不合，應予駁回。
四、爰依首開規定，裁定如主文。
中    華    民    國    99    年    4     月    15    日
                  民事庭    司法事務官  呂明龍
上為正本係照原本作成。
如不服本裁定，應於裁定送達後10日內，以書狀向本院司法事務
官提出異議。
中    華    民    國    99    年    4     月    16    日
                            書  記  官  邱淑秋

司法院資訊處製作；財團法人民間司法改革基金會備份。
